臺灣高雄地方法院刑事判決　　　　　　　96年度訴字第4976號
公　訴　人　臺灣高雄地方法院檢察署檢察官
被　　　告　甲○○
　　　　　　　　　　現於臺灣高雄第二監獄
上列被告因違反毒品危害防制條例案件，經檢察官提起公訴（
96年度毒偵字第8382、8383號），本院準備程序進行中，因被告
就被訴事實為有罪之陳述，經本院告知簡式審判程序意旨，並聽
取公訴人及被告之意見後，本院合議庭裁定由受命法官獨任依簡
式審判程序審理，判決如下：
    主  文
甲○○施用第一級毒品，累犯，處有期徒刑壹年貳月。扣案之海
洛因壹包 (不含包裝袋，檢驗前淨重零點壹零零公克，檢驗後淨
重零點零玖壹公克)， 沒收銷燬之；扣案之海洛因包裝袋壹只，
沒收之。
    事  實
一、甲○○前因施用毒品案件，經依本院92年度毒聲字第5685號
    裁定送觀察勒戒後，認有繼續施用毒品之傾向，再依本院92
    年度毒聲字第6719號裁定令入戒治處所施以強制戒治1 年，
    嗣於民國 (下同)93 年5 月10日停止戒治而釋放，經臺灣高
    雄地方法院檢察署檢察官於93年6 月1 日以93年度戒毒偵字
    第507 號為不起訴處分確定。復於95年間，因違反電子遊戲
    場業條例案件，經本院95年度簡字第1905號判決判處有期徒
    刑3 月，於95年10月13日執行完畢，並於翌日出監。再於95
    年間，因施用毒品案件，經本院96年度訴字第1649號判決判
    處應執行有期徒刑9 月確定 (現執行中)。 詎甲○○經觀察
    勒戒、強制戒治及上開科刑判決，猶未戒除毒癮，再基於施
    用第一級毒品海洛因之集合犯意，於上開強制戒治執行完畢
    釋放後之5 年內，於96年7 月26日17時許及96年7 月28日12
    時50分許回溯24時內之某時 (不含公權力拘束期間)， 先後
    在高雄縣林園鄉○○村○○路336 巷3 號住宅等處，以將海
    洛因摻入香煙點燃之方式，施用第一級毒品海洛因2 次。嗣
    分別於(一)96年7 月27日17時50分許，在高雄縣林園鄉○○村
    ○○路366 巷3 號前，因行跡可疑而遭警攔查，為警扣得其
    持有之第一級毒品海洛因1 小包 (檢驗前淨重0. 100公克，
    檢驗後淨重0.091 公克)， 經警採集其尿液送驗，其尿液中
    呈嗎啡陽性反應而查獲。於(二)96年7 月28日11時30分許，在
    高雄縣林園鄉中厝村「金日超商」前，為警盤查，經警採集
    其尿液送驗，其尿液中呈嗎啡陽性反應而查獲。
二、案經高雄市政府警察局林園分局、小港分局報告臺灣高雄地
    方法院檢察署檢察官偵查起訴。
    理  由
一、按本件被告甲○○所犯係死刑、無期徒刑、最輕本刑為3 年
    以上有期徒刑以外之罪，其於準備程序就前揭被訴事實為有
    罪之陳述，經受命法官告知簡式審判程序之旨，並聽取其與
    公訴人之意見後，本院認無不得或不宜改依簡式審判程序進
    行之處，爰依刑事訴訟法第273 條之1 第1 項、第284 條之
    1 ，裁定本件由受命法官獨任進行簡式審判程序，合先敘明
    。
二、訊據被告對於上揭犯罪事實坦承不諱，此外，復有高雄市立
    凱旋醫院96年8 月6 日編號A00000000 號之濫用藥物尿液檢
    驗報告 (檢體編號：J-277)、高雄市政府警察局小港分局毒
    品案嫌疑人尿液代碼與姓名對照表 (尿液代碼：J-277)、台
    灣檢驗科技股份有限公司濫用藥物尿液檢驗報告（檢體編號
    ：林偵0208號）、高雄縣政府警察局林園分局查獲毒品案件
    嫌疑人代號與真實姓名對照表 (代號：林偵0208) 各1 紙附
    卷可按；而被告於上開(一)之時、地為警查扣之白粉色粉末各
    1 包，經送高雄市立凱旋醫院檢驗結果，確含有海洛因成分
    ，此有高雄市立凱旋醫院96年10月22日高市凱醫驗字第5270
    號之濫用藥物成品檢驗鑑定書1 紙附卷為證，足見被告之自
    白應與事實相符，其確有於上開時、地施用海洛因之犯行。
    又被告前因施用毒品案件，經依本院92年度毒聲字第5685號
    裁定送觀察勒戒後，認有繼續施用毒品之傾向，再依本院92
    年度毒聲字第6719號裁定令入戒治處所施以強制戒治1 年，
    嗣於93年5 月10日停止戒治而釋放，經臺灣高雄地方法院檢
    察署檢察官於93年6 月1 日以93年度戒毒偵字第507 號為不
    起訴處分確定，此有臺灣高等法院被告前案紀錄表、臺灣高
    雄地方法院檢察署刑案資料查註紀錄表各1 份在卷可按，是
    被告於前揭強制戒治執行完畢釋放後，5 年內再犯本件施用
    毒品犯行，事證應屬明確，其犯行應堪認定。
三、按毒品危害防制條例所謂之毒品係指具有成癮性、濫用性及
    對社會危害性之麻醉藥品與其製品及影響精神物質與其製品
    ，毒品危害防制條例第2 條定有明文，而海洛因屬毒品危害
    防制條例第2 條第2 項第1 款所規定之第一級毒品。是同條
    例第10條第1 項之施用第一級毒品海洛因罪，其構成要件上
    ，本即預定有複數之同種施用毒品行為反覆實施，該罪性質
    上屬多數行為之集合犯，法律上擬制為一罪，即學理上所稱
    之實質上一罪，是行為人於緊接之時間內，反覆多次之施用
    行為，仍應僅論以單一之施用毒品罪。是核被告所為，係犯
    毒品危害防制條例第10條第1 項施用第一級毒品罪，被告持
    有第一級毒品，復進而施用，其持有毒品之低度行為，應為
    施用第一級毒品之高度行為所吸收，不另論罪。又被告前於
    95年間，因違反電子遊戲場業條例案件，經本院95年度簡字
    第1905號判處有期徒刑3 月，於95年10月13日執行完畢，並
    於翌日出監，此有臺臺灣高等法院被告前案紀錄表、臺灣高
    等法院在監在押全國紀錄表各1 份在卷可按，是被告受有期
    徒刑執行完畢後，5 年內再故意犯本件有期徒刑以上之罪，
    為累犯，應依刑法第47條第1 項規定，加重其刑。本院審酌
    被告施用毒品，足以戕害其身心，滋生其他犯罪，惡化治安
    ，嚴重損及公益；且考量被告經觀察勒戒、強制戒治及法院
    科刑判決，竟仍不知戒除毒癮，顯見自制力欠佳；及被告於
    犯罪後即能坦承犯行，而其施用毒品行為於本質上係屬自我
    戕害行為，反社會性之程度應屬較低等一切情狀，分別量處
    如主文所示之刑。扣案之第一級毒品海洛因1 小包 (不含包
    裝袋，檢驗前淨重0.100 公克，檢驗後淨重0.091 公克) ，
    經送檢驗後，確含有海洛因成分，業如前述，為第一級毒品
    ，不問屬於犯人與否，爰依毒品危害防制條例第18條第1項
    前段規定，宣告沒收銷燬之。另扣案之海洛因包裝袋1 只，
    因高雄市立凱旋醫院已就毒品、包裝袋分開秤重，則包裝袋
    即無與毒品難以析離之情形，自不得以無法析離之理由，將
    之視為毒品，而併宣告沒收銷燬之；惟因該包裝袋係被告所
    有，且便於包裝毒品，防止毒品逸散，為供其持有毒品所用
    之物，應依刑法第38條第1 項第2 款，宣告沒收之。至於送
    驗耗費之海洛因，既已滅失不存在，自無宣告沒收銷燬之必
    要，附此敘明。
據上論斷，應依刑事訴訟法第273 條之1 第1 項、第284 條之1
、第299 條第1 項前段，毒品危害防制條例第10條第1 項、第18
條第1 項前段，刑法第11條、第47條第1 項、第38條第1 項第2
款，判決如主文。
本案經檢察官乙○○到庭執行職務。
中　　華　　民　　國　　96　　年　　12　　月　　18　　日
                      刑事第九庭  法　官  陳建和
以上正本證明與原本無異。
如不服本判決應於收受本判決後10日內向本院提出上訴書狀，並
應敘述具體理由，如未敘述上訴理由者，應於上訴期間屆滿後20
日內補提理由書狀於本院（均須按他造當事人之人數附繕本）「
切勿逕送上級法院」。
中　　華　　民　　國　　96　　年　　12　　月　　18　　日
                                  書記官  林姵妤
附錄本判決論罪之法條：
毒品危害防制條例第10條第1項
    施用第一級毒品者，處六月以上五年以下有期徒刑。
毒品危害防制條例第10條第2項
    施用第二級毒品者，處三年以下有期徒刑。
